臺灣臺中地方法院刑事判決
110年度易字第2199號
聲  請  人  臺灣臺中地方檢察署檢察官
被      告  賴勇吉


上列被告因妨害自由等案件，經檢察官聲請以簡易判決處刑（11
0年度偵字第27200號），本院認為不宜逕以簡易判決處刑（110
年度中簡字第2281號），改依通常程序審理，判決如下：
    主    文
賴勇吉犯強制罪，處拘役貳拾伍日，如易科罰金，以新臺幣壹仟
元折算壹日。緩刑貳年。
    犯罪事實
一、賴勇吉與賴嘉政、賴天生、陳怡瑾等人為鄰居，緣賴勇吉於
    民國110年3月11日凌晨1時5分許，酒後返回其住處後，發現
    其停車位旁經常有垃圾遺留，懷疑係賴嘉政所為，因此心生
    不滿，在位於臺中市北屯區軍和街41巷29弄之巷弄口前，與
    賴嘉政發生口角爭執。詎賴勇吉因見賴嘉政之兄賴天生站在
    上址巷弄口附近查看現場狀況，竟基於強制之犯意，徒手以
    推擠、拉扯等方式，將賴天生強拉至位於上址巷弄口旁之停
    車棚，以此強暴之方式，妨害賴天生自由行動之權利。嗣經
    賴嘉政之妻陳怡瑾以手機攝錄上述過程，並報警處理，始悉
    上情。
二、案經賴天生訴由臺中市政府警察局第五分局報告臺灣臺中地
    方檢察署檢察官偵查起訴。
    理    由
壹、證據能力之說明：
一、本判決所引用被告賴勇吉以外之人於審判外陳述，檢察官、
    被告迄本院言詞辯論終結前，均未就該等陳述之證據能力聲
    明異議，審酌上開證據資料作成時之情況，核無違法不當或
    證明力明顯過低之瑕疵，並與本案被告被訴犯罪事實具有關
    連性，認以之作為證據應屬適當，依刑事訴訟法第159條之5
    規定，均具有證據能力。
二、本判決所引用之非供述證據，經查並無違背法定程序取得之
    情形，且亦無證據證明有何偽造或變造之情事，經審酌與本
    案被告被訴之犯罪事實具有關連性，依刑事訴訟法第158條
    之4規定之反面解釋，亦均具有證據能力。
貳、實體部分：
一、認定犯罪事實所憑之證據及理由：   
    上揭犯罪事實，業據被告於偵訊及本院審理時均坦承不諱，
    核與證人賴嘉政、賴天生於警詢及偵訊、證人陳怡瑾於警詢
    之證述相符，並有員警職務報告、證人賴嘉政、賴天生、陳
    怡瑾等人之指認犯罪嫌疑人紀錄表、手機錄影影像截圖、臺
    中市政府警察局第五分局刑事案件譯文表、臺中市第五分局
    北屯派出所110報案紀錄單、臺中市政府警察局第五分局北
    屯派出所受理各類案件紀錄表、錄影光碟片在卷可稽，足認
    被告自白應與事實相符，堪以採信。本案之事證明確，被告
    上開犯行堪以認定，應依法論科。
二、論罪科刑：
(一)核被告所為，係犯刑法第304條第1項之強制罪。
(二)爰以行為人之責任為基礎，審酌被告因懷疑自己停車位旁之
    垃圾為鄰居所為，遂於酒後之凌晨時分滋擾鄰居，甚至不顧
    告訴人賴天生肢體反抗，出手拉扯、推擠告訴人，將告訴人
    強拉至停車棚，妨害告訴人自由行動之權利，顯然欠缺對於
    他人身體、自由之尊重，所為自有不該；惟審酌被告之前並
    無任何刑案前科紀錄，有臺灣高等法院被告前案紀錄表在卷
    可查，素行尚可，犯後均已坦承犯行，並於檢察官聲請簡易
    判決處刑後，隨即與告訴人達成和解，犯後態度尚佳，兼衡
    其自陳為高職畢業學歷之教育程度，從事五金工具工作，月
    收入約新臺幣4萬元，已婚，無子女，家庭經濟狀況小康之
    家庭與生活狀況，暨其犯罪動機、目的、手段等一切情狀，
    量處如主文所示之刑，並諭知易科罰金之折算標準。
(三)又被告先前未曾因故意犯罪受有期徒刑以上刑之宣告，考量
    其為初犯，於犯後均能坦認犯行，並與告訴人達成和解，且
    告訴人亦同意給予被告緩刑機會，有和解書存卷可憑，信其
    經此偵、審程序教訓，當知所警惕而無再犯之虞，本院綜核
    各情，認所宣告之刑，以暫不執行為適當，爰依刑法第74條
    第1項第1款規定，併予宣告緩刑2年，以勵自新。
三、不另為不受理之諭知：    
(一)公訴意旨另以：被告於上開時、地，基於公然侮辱之犯意，
    以「幹你娘」、「幹，操機掰」、「狗爛毛」等語辱罵在場
    之告訴人賴嘉政、賴天生、陳怡瑾等3人。因認被告另涉犯
    刑法第309條第1項之公然侮辱罪嫌。
(二)按告訴乃論之罪，告訴人於第一審辯論終結前，得撤回其告
    訴，告訴經撤回者，法院應諭知不受理之判決，刑事訴訟法
    第238條第1項、第303條第3款定有明文。經查，本件被告所
    涉公然侮辱罪嫌部分，依刑法第314條規定，須告訴乃論，
    茲因告訴人3人均已具狀撤回告訴，有其等撤回告訴狀附卷
    可憑（見本院中簡卷第17、23、29頁），依前揭規定，原應
    為不受理之諭知，惟因公訴意旨認為此部分若成立犯罪，與
    前述本院論罪科刑部分具有想像競合犯之裁判上一罪關係，
    爰不另為不受理之諭知。
據上論斷，應依刑事訴訟法第452條、第299條第1項前段，刑法
第304條第1項、第41條第1項前段、第74條第1項第1款，刑法施
行法第1條之1第1項，判決如主文。
本案經檢察官陳文一聲請簡易判決處刑，檢察官林岳賢到庭執行
職務。
中　　華　　民　　國　　111 　年　　1 　　月　　4 　　日
                   刑事第十二庭  法  官  何紹輔
以上正本證明與原本無異。
如不服本判決應於收受送達後20日內向本院提出上訴書狀，並應
敘述具體理由；其未敘述上訴之理由者，應於上訴期間屆滿後20
日內向本院補提理由書（均須按他造當事人之人數附繕本）「切
勿逕送上級法院」。
告訴人或被害人如不服判決，應備理由具狀向檢察官請求上訴，
上訴期間之計算，以檢察官收受判決正本之日起算。
　　　                         　書記官   林政佑
中　　華　　民　　國　　111 　年　　1 　　月　　4 　　日
【附錄本案論罪科刑法條】
中華民國刑法第304條
以強暴、脅迫使人行無義務之事或妨害人行使權利者，處3年以
下有期徒刑、拘役或 9 千元以下罰金。
前項之未遂犯罰之。